臺灣高等法院刑事判決　　　　　　　　　　　　　九十一年度上易字第二六六九號
　　上　訴　人
　　即　被　告　乙○○
右上訴人因傷害案件，不服臺灣士林地方法院九十一年度易字第四二一號，中華民國
九十一年八月二日第一審判決（起訴案號：臺灣士林地方法院檢察署九十一年度偵字
第五二三號），提起上訴，本院判決如左：
    主  文
上訴駁回。
    事  實
一、乙○○於民國九十年十二月七日晚上十點五十分左右，駕駛車號ＤＦ─八七一三
    號自用小客車，搭載二名姓名年籍不詳之成年男子，行經台北市○○○路與市○
    ○道口，因甲○○所騎ＨＥＰ─一一八號機車停在其自用小客車行進之前方，心
    生不滿，乃與該二名同車之成年男子下車，並共同基於傷害的犯意聯絡，聯手毆
    打甲○○，致甲○○受有右眼眶擦傷、右眼眶腫、右膝擦傷及左小指擦傷之身體
    傷害。
二、案經被害人甲○○訴由台北市政府大同分局移送台灣士林地方法院檢察署檢察官
    偵查起訴。
    理  由
一、訊據上訴人即被告（以下稱被告）乙○○固坦承於右揭時、地駕駛自小客車，行
    經台北市○○○路與市○○道口與告訴人甲○○相遇等情，惟否認有傷害告訴人
    之犯行，並辯稱：伊沒有毆打告訴人，告訴人所受傷害均在右半部，伊係慣用右
    手的人，如果伊真有打告訴人，告訴人應該是左半部受傷。又當時只有伊一個人
    開車，沒有其他人。伊下車找告訴人理論時，後面有一輛車下來兩個人，問伊怎
    麼開車，伊說係前面車子緊急煞車，並不是故意所為。嗣該二人就去找告訴人理
    論並發生口角，伊看到其中一位與告訴人扭打，伊隨即就將車開走等語。惟查：
    右揭事實，業據告訴人於警訊、偵查、原審及本院訊問時指訴綦詳，又告訴人身
    體受有右眼眶擦傷、右眼眶腫、右膝擦傷及左小指擦傷，亦有告訴人提出之台北
    市立中興醫院甲種診斷證明書附卷可參（參偵查卷第五之一頁）。另被告與告訴
    人於偵查中均同意進行測謊，經送內政部警政署刑事警察局鑑驗，受測人即被告
    乙○○於測前會談否認動手毆打甲○○，並且稱不認識其他與甲○○吵架之二個
    人，經測試結果呈不實反應；而受測人即告訴人甲○○於測前會談稱案發時遭乙
    ○○等同車三人毆打，經測試結果並無不實反應，此有該局九十一年五月九日刑
    鑑字第○九一○一一三一七八號測謊鑑驗結果通知書、測謊鑑驗資料表、鑑驗說
    明書、圖形分析量化表、具結書等影本附卷可參（參偵查卷第三十四頁至第四十
    六頁）。綜上所述，堪認告訴人之指訴並非誣陷，被告所辯，要係卸責之詞，不
    足採信。本件事證明確，被告犯行足以認定，應依法論罪科刑。
二、核被告所為，係犯刑法第二百七十七條第一項之傷害罪。被告與其他二名不詳姓
    名年籍住所的成年男子間，有犯意聯絡及行為分擔，應論以共同正犯。
三、原審本於同上見解，適用刑法第二十八條、第二百七十七條第一項、罰金罰鍰提
    高標準條例第一條前段、第二條之規定，並審酌被告之品行、因行車糾紛所生犯
    罪動機、目的、共同徒手毆打的手段、犯罪時所受之刺激、被害人所受傷害程度
    不重及被告犯罪後之態度等一切情狀，量處有期徒刑三月，如易科罰金，以三百
    元折算一日。經核原審認事用法，均無不合，量行亦稱允當，被告上訴意旨，指
    摘原審認事用法不當，為無理由，應予駁回。
據上論斷，應依刑事訴訟法第三百六十八條，判決如主文。
本案經檢察官費玲玲到庭執行職務。
中      華      民      國    九十一    年     十一月      七      日
                            臺灣高等法院刑事第十三庭
                                審判長法  官  蔡    燉
                                      法  官  李  春  地
                                      法  官  鄧  振  球
右正本證明與原本無異。
不得上訴。
                                      書記官  洪  秋  帆
中      華      民      國    九十一    年     十一     月     十一     日
附錄：本案論罪科刑法條全文
刑法第二百七十七條
傷害人之身體或健康者，處三年以下有期徒刑、拘役或一千元以下罰金。
犯前項之罪因而致人於死者，處無期徒刑或七年以上有期徒刑；致重傷者，處三年以
上十年以下有期徒刑。
